臺灣高等法院刑事判決
上　訴　人
即　被　告　甲○○
上列上訴人因違反毒品危害防制條例案件，不服臺灣基隆地方法
院93年度訴字第694號，中華民國93年11月12 日第一審判決（起
訴案號：臺灣基隆地方法院檢察署93年度毒偵字第1141、1762號
），提起上訴，本院審理中，臺灣基隆地方法院檢察署檢察官移
送併案審理（併辦案號：94年毒偵字第245號及93 年度毒偵字第
2404號即2249號案），本院判決如下：
    主  文
原判決撤銷。
甲○○連續施用第一級毒品，累犯，處有期徒刑拾月，扣案之毒
品海洛因重零點貳伍公克沒收銷燬；又連續施用第二級毒品，累
犯，處有期徒刑捌月。應執行有期徒刑壹年貳月。扣案之海洛因
重零點貳伍公克沒收銷燬。
    事  實
一、甲○○前於民國（下同）84、85年間，因違反肅清煙毒條例
    、麻醉藥品管理條例、槍砲彈藥刀械管制條例等案件，經法
    院分別判處有期徒刑3年2月、3月、3月，合併應執行有期徒
    刑3年6月，於88年12月30日執行完畢，又因施用毒品案件，
    經觀察勒戒後，認有繼續施用毒品傾向，經送強制戒治後，
    由臺灣台中地方法院檢察署檢察官於91年1月9日，以91年度
    戒毒偵字第23號為不起訴處分確定。甲○○猶不知悔改，竟
    基於施用第1級毒品海洛因之概括犯意，自92年8月間某日起
    至94年1月15日止，連續在基隆市○○街260之1 號及基隆市
    ○○街460號11樓等住處，以針筒注射方式，施用第1級毒品
    海洛因多次；又於同時段另行起意，基於概括犯意，以將第
    2 級毒品安非他命放入玻璃管內加熱產生煙霧後再予施用之
    方式，施用第2級毒品安非他命多次。嗣分別於(一)93年6月23
    日20時30分許，在基隆市○○街260之1號住處為警持搜索票
    查獲。(二)93年9月13日13時30 分許，經警持搜索票，在基隆
    市○○街260之1號住處搜索查獲。(三)93年9月16日21 時許，
    亦在基隆市○○街260之1號住處為警持搜索票查獲。(四)94年
    1月15日20時45分許，經警持搜索票，在基隆市○○街460號
    11樓住處搜索查獲，並扣得其所有之第1級毒品海洛因 0.25
    公克。甲○○四次被警查獲，經警採其尿液送驗，均呈嗎啡
    及安非他命之反應。
二、案經基隆市警察局第二分局、第三分局報請台灣基隆地方法
    院檢察署檢察官偵查起訴暨基隆市警察局第一分局、內政部
    警政署基隆港務警察局移送同署檢察官函送併案審理。
    理  由
一、右開事實，業據上訴人即被告甲○○於警詢、偵訊及原審分
    別自白不諱，且被告四次為警查獲後，經警員採集其之尿液
    於人體內會代謝成嗎啡，故涉嫌海洛因之吸食者，係檢驗其
    尿液中之嗎啡反應），此有台灣檢驗科技股份有限公司濫用
    藥物尿液檢驗報告（見毒偵字第1141號卷第37頁、本院審判
    筆錄之後）、基隆市衛生局檢驗成績書（見毒偵字第1141號
    卷第32頁、第1762號卷第52頁、第2249號卷第7 頁）附卷可
    稽，被告自白施用毒品之事實顯與事實相符。又被告前因施
    用毒品案件，經觀察勒戒後，認有繼續施用毒品傾向，經送
    強制戒治後，由臺灣台中地方法院檢察署檢察官於91年1月9
    日，以91年度戒毒偵字第23號為不起訴處分確定等情，有不
    起訴處分書（見毒偵字第1762號卷第53頁）、本院被告全國
    前案紀錄表（見訴字第694號卷第4至12頁）附卷可憑。再扣
    案之海洛因經基隆市警察局第一分局依聯勤製造海洛因毒品
    檢驗包檢驗，確屬海洛因，重零點貳伍公克（見毒偵字第24
    5號卷第25頁），本件事證明確，被告施用第1級毒品及施用
    第2級毒品之犯行，均堪認定。
二、按毒品危害防制條例雖於92年6月6日修正、同年7月9日公布
    ，並於93年1月9 日施行，然本案被告施用第1級毒品之時間
    係自92年8月間某日起至93年9月16日止，其最後1次施用第1
    級毒品之時間，已在新法實施以後，且新舊毒品危害防制條
    例第10條關於施用第一級毒品及第二級毒品之規定，並未變
    更，自應適用修正後之毒品危害防制條例第10條規定處罰。
三、核被告所為，係犯毒品危害防制條例第10條第1項之施用第1
    級毒品罪及第2項之施用第2級毒品罪。被告先後多次施用第
    1級、第2級毒品之犯行，分別時間緊接，分別犯構成要件相
    同之罪，顯分別係基於概括犯意反覆為之，均為連續犯，應
    依刑法第56條之規定，各論以一罪並依法加重其刑。被告自
    93年9月15日起至至94年1月15日施用第1 級毒品之犯行及自
    93年9月16日起至94年1月15日止施用第2 級毒品之犯行，雖
    未據檢察官起訴，惟未起訴部分與起訴部分，有連續犯之關
    係，屬裁判上一罪，本院自得併予審理。又被告所犯上開二
    罪，犯意各別，構成要件互異，應分論併罰。再查，被告曾
    有如事實欄所載之犯罪科刑及執行等情，有本院被告全國前
    案紀錄表（見原審卷第4至12頁）、刑案資料查註記錄表（
    見毒偵字第1762號卷第35至38頁）各乙件在卷可按，其於有
    期徒刑執行完畢後，5 年內再犯有期徒刑以上之罪，為累犯
    ，應依刑法第47條規定加重其刑，前述刑之加重，依刑法第
    70 條規定，遞加之。
四、原審予以論罪科刑，固非無見，惟被告自93年9月15日及 16
    日起，分別施用第1級毒品及第2級毒品之犯行，原審未及併
    予審酌，原判決即屬無可維持，被告提起上訴，空言指摘原
    判決不當，固無可採，惟原判決既屬無可維持，應予撤銷改
    判。審酌被告犯罪之動機、吸食頻率、曾有施用毒品之前科
    仍不知悔改，一再犯下本案，惟其所犯之施用毒品犯行乃戕
    害自己身心健康等一切情狀，分別量處如主文所示之刑，扣
    案之海洛因重零點貳伍公克，依毒品危害防制條例第18條第
    1 項前段規定宣告沒收銷燬。而後定應執行刑，如主文之所
    示。
五、被告經合法傳喚，無正當理由不到庭，爰不待其陳述，逕行
    判決，併此敘明。
據上論斷，應依刑事訴訟法第369條第1項前段、第364條、第299
條第1項前段、第371條，毒品危害防制條例第10條第1項、第2項
、第18條第1項前段，刑法第11條前段、第56條、第47條、第 51
條第5款，判決如主文。
本案經檢察官黃柏齡到庭執行職務。
中　　華　　民　　國　　94　　年　　3　　月　　16     日
                  刑事第十四庭審判長法  官  張連財
                                    法  官  周占春
                                    法  官  林明俊
以上正本證明與原本無異。
施用第1 級毒品部分如不服本判決應於收受送達後十日內向本院
提出上訴書狀，其未敘述上訴之理由者並得於提起上訴後十日內
向本院補提理由書（均須按他造當事人之人數附繕本）。
施用第2級毒品部分不得上訴。
                                    書記官蕭進忠
中　　華　　民　　國　　94　　年　　3 　　月　　17　　日
附錄：本判決論罪科刑法條全文
毒品危害防制條例第10條第1項：
施用第1級毒品者，處6月以上5年以下有期徒刑。
毒品危害防制條例第10條第2項：
施用第2級毒品者，處3年以下有期徒刑。
